【裁判字號】    97,小上,109
【裁判日期】    970918
【裁判案由】    損害賠償
【裁判全文】
臺灣臺北地方法院民事裁定             97年度小上字第109號
    上  訴  人  甲○○
                            樓.
    被上訴人    台北市政府環保局
    法定代理人  乙○○
上列當事人間請求損害賠償事件，上訴人對於中華民國97年6月
30日本院臺北簡易庭96年度北小字第5402號第一審小額民事判決
提起上訴，本院裁定如下：
    主   文
上訴駁回。
第二審訴訟費用新臺幣壹仟伍佰元由上訴人負擔。
    理   由
一、按對於小額程序第一審裁判之上訴或抗告，非以其違背法令
    為理由，不得為之；上訴狀內應記載上訴理由，表明下列各
    款事項︰（一）原判決所違背之法令及其具體內容。（二）
    依訴訟資料可認為原判決有違背法令之具體事實。民事訴訟
    法第四百三十六條之二四第二項、第四百三十六條之二五分
    別定有明文。又對於小額程序之第一審裁判提起上訴時，如
    係以第一審判決有不適用法規或適用法規不當為上訴理由時
    ，其上訴狀或理由書應有具體之指摘，並揭示該法規之條項
    或其內容。若係成文法以外之法則，應揭示該法則之旨趣；
    其為經驗法則、證據法則者，亦應具體指摘揭示該經驗法則
    或證據法則；倘為司法院解釋或本院之判決，則應揭示該判
    解之字號或其內容，上訴狀或理由書如未依此項方法表明者
    ，即難認為已對小額程序之第一審判決之違背法令有具體之
    指摘，其上訴自難認為合法（最高法院71年台上字第314 號
    及70年台上字第720號判例參照），法院毋庸命其補正，逕
    以裁定駁回之，此觀同法第436條之32第2項準用第471條第1
    項、第444條第1項規定自明。
二、本件上訴意旨略以：原審係以台北市車輛行車事故鑑定委員
    會鑑定意見及台北市政府交通局覆議意見為論據，然該二意
    見中之證人證詞係看見伊所有之XU-6816號自小客車闖紅燈
    ，而證人於本院審理則證稱係紅燈後幾秒鐘聽見煞車及撞擊
    聲，而二意見未對證人身份查證及證言變更斟酌，證人有逃
    避偽證之嫌云云。
三、經查，上訴人於上訴狀內所記載之上訴理由，無非係就證人
    劉松杰證詞之內容爭執，此仍屬爭執原審事實認定之問題，
    並無任何具體指摘原審有何違背法令之情。且查，原審認定
    訴外人王閤萱應有闖越紅燈之事實，並非單以台北市車輛行
    車事故鑑定委員會之鑑定意見為其依據，而係同時另調閱卷
    宗採酌就事發當時與王閤萱同向行駛之證人劉松杰於本院交
    通庭之證述，綜合全辯論意旨為之。縱台北市車輛行車事故
    鑑定委員會鑑定意見所引證人證言，雖將之載為「證人劉君
    警方談話記錄略以：『我車在杭州南路機車停等區暫停紅燈
    時，看見乙部XU-6816自小客由我車左側闖紅燈駛入路口而
    與濟南路綠燈往西行駛之3438-PV小貨車撞擊而肇事』」等
    詞（見原審卷第54頁），而與證人於警詢時並未言及「看見
    」XU-6816自小客闖紅燈之證言略有出入，但與證人劉松杰
    於警詢及於本院交通異議事件調查時所稱其停等紅燈時，同
    向XU-6816號自小客車仍繼續行進發生撞擊之情，經互核後
    尚無二致。原審以之為判斷基礎，顯屬其取捨事證，認定事
    實之職權，亦無違背法令可言。上訴人既未表明原判決有違
    背之法令及其具體內容，或具體指摘原審判決有何不適用法
    規或適用不當之情形，復無指明所違背之法規、法則、司法
    解釋或最高法院判例，且就整體訴訟資料亦無從認定原判決
    有何違背法令之具體事實，難認已於上訴狀內依法表明原審
    判決如何具體違背法令，揆諸前揭說明，應認上訴人提起
    本件上訴，未具上訴之合法程式，其上訴自難認為合法，自
    應裁定駁回其上訴。
四、本件訴訟費用額，確定為如主文第2項所示。
五、據上論結，本件上訴為不合法，依民事訴訟法第436條之32
    第1項、第2項、第444條第1項、第436條之19第1項、第95條
    、第78條，裁定如主文。
中    華    民    國    97    年    9    月    18    日
                  民事第二庭  審判長法  官  朱漢寶
                                    法  官  鍾素鳳
                                    法  官  吳定亞
以上正本係照原本作成
本裁定不得抗告。
中    華    民    國    97    年    9    月    18    日
                                    書記官  高秋芬


司法院資訊處製作；財團法人民間司法改革基金會備份。
